臺灣板橋地方法院刑事判決　　　　　　　94年度訴字第1439號
公　訴　人　臺灣板橋地方法院檢察署檢察官
被　　　告　甲○○
選任辯護人　陳憲鑑律師
上列被告因著作權法案件，經檢察官提起公訴（94年度偵字第70
61號），本院判決如下：
    主  文
甲○○意圖銷售擅自以重製之方法侵害他人著作財產權，處有期
徒刑陸月，如易科罰金，以參佰元折算壹日。緩刑參年。
扣案的伴唱機壹台、硬碟拾參顆、電腦主機壹臺、遙控器玖支、
點歌本貳本均沒收之。
    事實及理由
一、按除被告所犯為死刑、無期徒刑、最輕本刑為3 年以上有期
    徒刑之罪或高等法院管轄第1 審案件者外，於第1 次審判期
    日前的準備程序進行中，被告先就被訴事實為有罪陳述時，
    審判長得告知被告關於適用簡式審判程序的相關規定，並聽
    取當事人、代理人、辯護人及輔佐人之意見後，裁定進行簡
    式審判程序，這在刑事訴訟法第273 條之1 第1 項有詳細的
    規定。經查：本件被告所犯係死刑、無期徒刑、最輕本刑為
    3 年以上有期徒刑以外的罪，他於準備程序中就被訴事實為
    有罪的陳述，經本院告知如上所述適用簡式審判程序的規定
    ，並聽取公訴人、被告甲○○、辯護人的意見後，本院於是
    依上述規定，經合議裁定由受命法官獨任進行簡式審判的程
    序，合先敘明。
二、本件除遍查全卷，被告僅係就組裝該僅有的一部伴唱機外，
    並無其他任何的積極證據肯定的證明，有其他相同的違法作
    為，所以，被告並沒有基於一貫性的犯意可以肯定，因之，
    被告並非連續犯部分，應予以更正補述外，其餘犯罪事實、
    證據，均引用如附件檢察官起訴書的記載。
三、核被告甲○○所為，係犯著作權法第91條第2 項、第91條之
    1 第1 項的罪，這2 罪之間，性質上有方法結果的牽連，應
    該從一重的前者來處斷。本院幾經審酌被告的素行、犯罪動
    機、目的、所生危害的程度及犯罪後坦承的態度等一切情狀
    ，量處如主文所寫的刑罰，並諭知易科罰金的折算標準；又
    查被告之前並沒有受到有期徒刑以上刑的宣告，有本院94年
    8 月12日列印的臺灣高等法院被告前案紀錄表可憑，被告經
    過本件偵查審判科刑的程序，應當知所警惕相信沒有再犯的
    虞慮，本院因而綜合各個相應的情形，認為就上開刑罰的宣
    告，應該足以策勵他的自新行動，所以認為對其所受宣告的
    刑，仍應以暫不執行較為適當，於是諭知被告緩刑3 年，用
    來開啟被告自新的機會。另外，扣案的伴唱機1 台、硬碟13
    顆、電腦主機1 臺、遙控器9 支及點歌本2 本，則應該依據
    著作權法第98條本文的規定，予以宣告沒收。另送貨單2 張
    ，就該記載觀察，不能確信與本案有密切的關聯，應不予宣
    告沒收，附帶說明。
四、依刑事訴訟法第273 條之1 第1 項、299 條第1 項前段、第
    310 條之2 、第454 條第2 項，著作權法第91條第2 項、第
    91條之1 第1 項、第98條本文，刑法第11條、第55條、第41
    條第1項前段、第74條第1 款，判決如主文。
五、如不服本判決，得自收受送達之日起10日內向本院提出上訴
    狀（須附繕本）。
中　　華　　民　　國　　94　　年　　8 　　月　　31　　日
                        刑事第十四庭法  官  黎錦福
上列正本證明與原本無異。
                                    書記官  蔡麗春
中　　華　　民　　國　　94　　年　　8 　　月　　31　　日
附錄本案論罪科刑法條全文：
著作權法第91條
擅自以重製之方法侵害他人之著作財產權者，處3 年以下有期徒
刑、拘役，或科或併科新臺幣75萬元以下罰金。
意圖銷售或出租而擅自以重製之方法侵害他人之著作財產權者，
處6 月以上五年以下有期徒刑，得併科新臺幣20萬元以上2 百萬
元以下罰金。
以重製於光碟之方法犯前項之罪者，處6 月以上5 年以下有期徒
刑，得併科新臺幣50萬元以上5 百萬元以下罰金。
著作僅供個人參考或合理使用者，不構成著作權侵害。
著作權法第91條之1
擅自以移轉所有權之方法散布著作原件或其重製物而侵害他人之
著作財產權者，處3 年以下有期徒刑、拘役，或科或併科新臺幣
五十萬元以下罰金。
明知係侵害著作財產權之重製物而散布或意圖散布而公開陳列或
持有者，處3 年以下有期徒刑，得併科新臺幣7 萬元以上75萬元
以下罰金。
犯前項之罪，其重製物為光碟者，處6 月以上3 年以下有期徒刑
，得併科新臺幣20萬元以上2 百萬元以下罰金。但違反第87條第
4款 規定輸入之光碟，不在此限。
犯前二項之罪，經供出其物品來源，因而破獲者，得減輕其刑。
--------------------------------------------------------
附件：
臺灣板橋地方法院檢察署檢察官起訴書
　　　　　　　　　　　　　　　　　　　 94年度偵字第7061號
　　 被　　　告　甲○○　男　33歲（民國○○年○月○○日生）
　　　　　　　　　　　　 籍設臺北縣土城市○○路54巷6號
　　　　　　　　　　　　 國民身分證統一編號：Ｚ000000000號
上列被告因違反著作權法案件，已經偵查終結，認應該提起公訴
，茲將犯罪事實及證據並所犯法條分敘如下：
　　　　 犯罪事實
一、甲○○明知「一條披鍊」、「尚介關心妳」、「浪子的祈禱
　　 」、「重逢高雄港」、「相逢是離別的開始」等5首視聽音
　　 樂著作，係音圓國際股份有限公司（下稱音圓公司）享有發
　　 行權、重製權及出租權等著作財產權專有權利，為受我國著
　　 作權法保護之著作物，非經上開公司之同意或授權，不得擅
　　 自重製或以移轉所有權之方式散佈其著作，竟意圖銷售，並
　　 基於連續侵害上開公司所享有之視聽、音樂著作權之概括犯
　　 意，自民國94年3月間某日起，連續在其位於臺北縣土城市
　　 ○○路54巷6號住處，利用電腦將前揭視聽音樂著作燒錄於
　　 硬碟，並自行添購機器零件組裝成伴唱機後，再透過奇摩拍
　　 賣網站刊登販售業組裝完成之伴唱機，嗣經音圓公司員工陳
　　 羅崇上網查得甲○○所刊登販售伴唱機之訊息，於94年3月
　　 30日以新臺幣1萬5,000元之價格向甲○○購得1台伴唱機後
　　 發現，乃報警處理，嗣於94年4月20日15時30分許，為警持
　　 搜索票前往上址搜索而查獲，並扣得伴唱機1台、硬碟13 顆
　　 、電腦主機1台、遙控器9支及點歌本2本。
二、案經音圓公司訴由臺北縣政府警察局永和分局報告偵辦。
　　　　 證據並所犯法條
一、證據清單及待證事實：
┌───┬───────────┬───────────┐
│編號　│證據名稱　　　　　　　│待證事實　　　　　　　│
├───┼───────────┼───────────┤
│　一　│扣案之伴唱機、硬碟、電│被告確有重製及以移轉所│
│　　　│腦主機、遙控器及點歌本│有權之方法散布前揭視聽│
│　　　│。　　　　　　　　　　│音樂著作之事實。　　　│
│　　　│現場照片影本14張。　　│　　　　　　　　　　　│
├───┼───────────┼───────────┤
│　二　│被告自白。　　　　　　│上揭全部犯罪事實。　　│
├───┼───────────┼───────────┤
│　三　│奇摩拍賣網頁內容2紙。 │佐證被告確有刊登販售內│
│　　　│email內容1 紙。　　　 │有前揭視聽音樂著作伴唱│
│　　　│送貨單影本1紙。　　　 │機之事實。　　　　　　│
├───┼───────────┼───────────┤
│　四　│告訴代理人陳羅崇之指述│上揭犯罪事實。　　　　│
│　　　│。　　　　　　　　　　│　　　　　　　　　　　│
├───┼───────────┼───────────┤
│　五　│音樂著作讓與契約書影本│佐證前揭視聽音樂著作告│
│　　　│2份。　　　　　　　　 │訴人確有著作權之事實。│
└───┴───────────┴───────────┘
二、核被告所為係違反著作權法第91條第2項之意圖銷售擅自以
　　 重製之方法侵害他人著作財產權及同法第91條之1第1項擅自
　　 以移轉所有權之方法，散布重製物之罪嫌。再被告連續重製
　　 及散佈之行為，時間密接、犯罪構成要件相同，顯係基於概
　　 括犯意為之，請依連續犯規定論處。又其所犯前開二罪間，
　　 有方法結果之牽連關係，請從一重處斷。另扣案之物，並請
　　 依法處理。
三、依刑事訴訟法第251條第1項提起公訴。
　　 此　致
臺灣板橋地方法院
中　　華　　民　　國　　94　　年　　6 　　月　　16　　日
　　　　　　　　　　　　　　　 檢察官　 顏世翠
上正本證明與原本無異
中　　華　　民　　國　　94　　年　　6 　　月　　30　　日
　　　　　　　　　　　　　　　 書記官
附錄本案所犯法條全文
著作權法第九十一條
擅自以重製之方法侵害他人之著作財產權者，處三年以下有期徒
刑、拘役，或科或併科新臺幣七十五萬元以下罰金。
意圖銷售或出租而擅自以重製之方法侵害他人之著作財產權者，
處六月以上五年以下有期徒刑，得併科新臺幣二十萬元以上二百
萬元以下罰金。
以重製於光碟之方法犯前項之罪者，處六月以上五年以下有期徒
月刑，得併科新臺幣五十萬元以上五百萬元以下罰金。
著作僅供個人參考或合理使用者，不構成著作權侵害。
著作權法第九十一條之一
擅自以移轉所有權之方法散布著作原件或其重製物而侵害他人之
著作財產權者，處三年以下有期徒刑、拘役，或科或併科新臺幣
五十萬元以下罰金。
明知係侵害著作財產權之重製物而散布或意圖散布而公開陳列或
持有者，處三年以下有期徒刑，得併科新臺幣七萬元以上七十五
萬元以下罰金。
犯前項之罪，其重製物為光碟者，處六月以上三年以下有期徒刑
，得併科新臺幣二十萬元以上二百萬元以下罰金。但違反第八十
七條第四款規定輸入之光碟，不在此限。
犯前二項之罪，經供出其物品來源，因而破獲者，得減輕其刑。
